【裁判字號】    94,上易,2242
【裁判日期】    950120
【裁判案由】    竊盜
【裁判全文】
臺灣高等法院刑事判決                94年度上易字第2242號
上  訴  人  臺灣士林地方法院檢察署檢察官
被      告  丁○○  26歲（民國69年1月15日生）
上列上訴人因被告竊盜案件，不服臺灣士林地方法院94年度易字
第612號，中華民國94年10月31日第一審判決（起訴案號：臺灣
士林地方法院檢察署94年度偵緝字第602號，及移送併辦：94年
度偵字第9327、9573號），提起上訴，本院判決如下：
    主  文
上訴駁回。
    事  實
一、丁○○基於意圖為自己不法所有之概括犯意，連續為下列竊
    盜行為：
  (一)於民國（下同）94年3月10日凌晨某時，以踰越鐵窗之方式
    攀爬侵入台北市○○區○○街8巷3弄47號3樓甲○○住處，
    徒手竊得甲○○所有之金戒指三個、金飾袋二個、錢幣四十
    八個、新台幣（下同）百元紙鈔四張、拾元紙鈔八張、壹元
    紙鈔三張、五角紙鈔一張、玉墜項鍊一條、中華民國現行硬
    幣輔幣集存簿一本、玉鐲二個、鑽戒一枚、耳環二個及現金
    三千元。嗣甲○○於同年3月14日晚間8時許返家發現後報警
    處理，為警於同年3月23日下午6時許，持本院法官核發之搜
    索票前往丁○○位於台北市○○區○○街8巷3弄45號3樓住
    處，當場起出丁○○所竊得之前揭財物，始悉上情。
  (二)於94年8月19日上午8時許，在台北縣汐止市○○路202巷15
    號前，以其所有之六角扳手為工具（未扣案），竊得郭皇宗
    所使用之車號5D-4733號自用小客車車牌二面（車主登記為
    郭皇宗之母林快）。並隨即將該竊得之車牌懸掛於其所使用
    之車號DG-7416號自用小客車（車主登記為其母陳蘇金枝）
    行使，為警於同年9月5日中午12時40分許，在台北市○○區
    ○○街8巷3弄45號前查獲。
  (三)於94年9月5日上午10時15分許，以踰越鐵窗之方式，侵入台
    北市○○區○○街 8巷3弄47號2樓蘇春景住處（侵入住宅部
    分未據告訴），徒手竊得蘇春景所有之珍珠項鍊一條、鑽石
    項鍊一條、鑽石手鍊一條、晶華鑽石保證書一張、集郵冊一
    本（內有郵票265張）及裴長順署名之信件二封。旋為蘇春
    景之子戊○○返家後發現報警，並為警於同日中午12時40分
    許，在台北市○○區○○街8巷3弄45號前，丁○○所使用之
    上揭車號DG-7416號自小客車後行李箱內查獲上開失竊之財
    物，始悉上情。
  (四)再於94年9月10日凌晨某時，在台北市○○區○○路246巷前
    ，以其所有之螺絲起子為工具（未扣案），竊得丙○○所使
    用之車號7560-EB號自小客車（車主登記為丙○○之母郭陳
    美惜）之車牌兩面，旋將該竊得之車牌懸掛於其所有上揭車
    號DG-7416號自小客車上使用，為警於同年9月18日晚間11時
    30分許，在台北縣汐止市○○○路185號前攔檢查獲。
二、案經台北市政府警察局南港分局報告臺灣士林地方法院檢察
    署檢察官偵查起訴暨台北縣政府警察局汐止分局及台北市政
    府警察局南港分局報告臺灣士林地方法院檢察署檢察官移請
    併辦。丁○○為有罪之陳述，原審合議庭裁定由受命法官獨
    任以簡式審判程序進行審理。
    理  由
一、認定犯罪事實所憑之證據與理由：
    上揭犯罪事實，迭據被告丁○○於原審及本院審判程序中坦
    承不諱，核與被害人甲○○、郭皇宗、丙○○及證人戊○○
    分別於警詢及偵訊指述之情節相符（詳見偵字3798號卷第14
    至20頁警詢筆錄、第51至52頁詢問筆錄，偵字9327號卷第14
    至18頁，偵字9573號卷第13至14頁、原審94年10月17日及本
    院95年1月6日審判筆錄），並有贓物認領保管單四紙、相片
    三十八張、車輛竊盜車牌失竊個別查詢資料報表二紙、車號
    查詢汽車車籍資料七紙在卷可參（見偵字3798號卷第21至28
    頁，偵字9327號卷第27至36頁，偵字9573號卷第15、20至27
    、33至34頁），而於戊○○住處內客廳之玻璃框及陽台窗戶
    內門框上所採得可疑指紋，經送內政部刑事警察局鑑驗比對
    結果，亦與該局檔存之丁○○右環指、左食指、左中指指紋
    相符，有該局94年10月5日刑紋字第0940140085號函在卷可
    憑，足見被告之自白與事實相符，堪可採信。至被告自警詢
    迄原審審理時一再供稱，其在被害人甲○○住處內僅拿走現
    金三千元，並非三萬元等語，因甲○○於案發時並不在其住
    處，並未目睹被告行竊所得之金額為若干，亦查無其他積極
    證據足以證明被告上開所述不實，本諸「罪證有疑，利歸被
    告」原則，自應認定被告在甲○○住處內所竊得現金為三千
    元。綜上，本件被告竊盜犯行事證明確，應依法論科。
二、論罪：
    按房屋之窗戶依一般社會通常觀念具有防盜之作用，屬於安
    全設備。又所謂兇器，其種類並無限制，凡客觀上足對人之
    生命、身體、安全構成威脅，具有危險性之兇器均屬之，螺
    絲起子、六角板手均為足以殺傷人生命、身體之器械，顯屬
    具有危險性之兇器，此有最高法院79年度台上字第5253號判
    例可資參照。核被告所為，事實欄(一)部分係犯刑法第321條
    第1項第1款、第2款之踰越安全設備，於夜間侵入住宅竊盜
    罪；事實欄(二)、(四)部分係犯刑法第321條第1項第3款之攜帶
    凶器竊盜罪；事實欄(三)部分係犯刑法第321條第1項第2款之
    踰越安全設備竊盜罪。被告先後四次加重竊盜之行為，時間
    緊接，犯罪構成要件相同，顯係基於概括之犯意為之，為連
    續犯，應從一重論以情節較重之刑法第321條第1項第1款、
    第2款之踰越安全設備，於夜間侵入住宅竊盜罪，並依法加
    重其刑。事實欄一(二)、(三)、(四)部分，雖未據起訴，惟與被告
    前揭起訴有罪部分有連續犯之裁判上一罪關係，本院自得併
    予審理。
三、維持原判決及駁回檢察官上訴之理由：
  (一)原審以被告前揭有罪部分事證明確，適用刑法第56條、第32
    1條第1項第1款、第2款之規定，及審酌被告正值壯年，不思
    以正當方式獲取財物或重領車牌，竟四處行竊獲取他人財物
    或車牌，法治觀念偏差，復因細故心生不滿，而於夜間踰越
    窗戶侵入甲○○住宅竊盜之行徑，對於社會秩序危害非輕，
    暨犯後坦承犯行、態度尚稱良好等一切情狀，量處有期徒刑
    十月，犯罪使用之螺絲起子及六角扳手各一支，因未據扣案
    ，被告復供稱已丟棄滅失，為免將來執行困難，爰不予宣告
    沒收，認事用法均無不合，量刑亦屬妥適，應予維持。檢察
    官上訴意旨指摘原判決就併案部分未及斟酌審理，核無理由
    （詳下述），其上訴應予駁回。
  (二)檢察官上訴及併案意旨（併案案號：臺灣士林地方法院檢察
    署94年度偵字第12011號）以：被告丁○○另於本件判決前
    之94年4月26日19時許及同年5月8日18時許，侵入乙○○位
    於臺北市○○區○○街127號2樓住處，竊取乙○○之護照、
    台胞證、港簽、電腦硬碟、光碟機及快譯通等物，再交付給
    己○○（所涉竊盜等罪，另案偵辦中）充作積欠債務之擔保
    品，涉有竊盜罪嫌。而被告該次竊盜與本件判決之犯罪時間
    緊接，手段相同，所犯罪名同一，顯係基於概括犯意反覆為
    之，為連續犯，屬裁判上一罪，為起訴效力所及，原審未及
    斟酌審判難認允當，因而提起本件上訴，請求本院撤銷原判
    決併案審理云云。經查：上開併案事實，已為被告於本院審
    判程序中所堅詞否認，又前揭乙○○之失竊物品，係警方於
    94 年6月14日下午17時30分，於己○○位於台北市○○區○○街1段79號2樓住處所查獲，雖己○○警詢時供稱，該物品
    係被告交付予伊充作積欠債務之擔保品云云，惟己○○於警
    詢中先是供稱係被告遺漏在伊住處，後始改稱被告拿來質押
    抵債（見他字1946號卷第21、24頁），所述前後不一已容質
    疑，而當日同在案發現場之己○○女友呂秋娟於警訊時復證
    稱：員警查獲扣案之物品為己○○所有（同卷第76頁），與
    己○○上開所述截然不同，參以：(1)當日於己○○住處，復
    同時查獲被害人劉麗瑛、游靜宜遭搶奪及鄭詞靜遭竊盜之財
    物，有搜索扣押筆錄及扣押物品目錄表可憑，己○○雖矢口
    認犯行，然並無法解釋在其住處之原因（同卷第21至22頁）
    。(2)再鄭詞靜係於94年4月19日凌晨許，因窗戶忘鎖遭侵入
    竊盜，與乙○○所供94年4月26日19時許及同年5月8日18時
    許，因鐵門遭勾開及窗戶忘鎖遭侵入竊盜乙情，失竊日期與
    侵入方式相近（同卷第62、69），且己○○於93年6月28日
    上午8時30分許，曾因持鐵撬打破窗戶開鎖後，侵入楊振隆
    、陳秀蓉及楊潔等人住家竊盜財物，經原審判處有期徒刑八
    月確定，足見己○○亦有竊盜之習性，所供其住處查獲之乙○○失竊贓物，係被告拿來質押抵債等語，是否推諉刑責，
    益滋可疑。(3)況查獲乙○○失竊贓物之中尚有眼鏡盒一只、
    資料一批、筆記本三本等物，價值顯微，難信被告會一併交
    付充當抵債。(4)另乙○○遭竊乙案，業據檢察官於己○○上
    開竊盜前案以94年度偵字第6404號移請併案審理（即認係己○○所為），嗣遭原審法院以：兩案犯罪時間相隔九月餘，
    且己○○於審訊時復供承：其於93年6月28日為本件竊盜犯
    行，當時無意再為移送併辦部分之犯行等語，因而認兩案非
    自始均在同一個預定犯罪計劃內，難認係出於同一犯意所為
    ，並無連續犯之裁判上一罪關係，將其退回檢察官另行處理
    ，有原審法院94年度易字第86號判決書可稽，乃檢察官竟以
    同一證據資料，改指乙○○遭竊乙案為被告丁○○所為，提
    起本件上訴，請求本院併案審理，自屬可議。綜上所述，移
    請併案部分除據己○○之供述外，亦查無其他積極證據，足
    以證明被告確有該犯行，而己○○之供述乃有嚴重瑕疵及上
    開可疑之處，復與證人呂秋娟警訊所述相違，自不足採信。
    尚難認與被告前揭有罪部分有連續犯之裁判上一罪關係，本
    院自不得併予審理，此部份應退由檢察官另行偵處。
四、適用法律；
據上論斷，應依刑事訴訟法第368條，判決如主文。
本案經檢察官鄭龍照到庭執行職務。
中    華    民    國    95    年    1     月    20    日
                  刑事第十八庭審判長法  官  溫耀源
                                    法  官  周政達
                                    法  官  邱同印
以上正本證明與原本無異。
不得上訴。
                                    書記官  莊昭樹
中    華    民    國    95    年    1     月    20    日
附錄：本案論罪科刑法條全文
刑法第321條第1項
犯竊盜罪而有左列情形之一者，處6月以上、5年以下有期徒刑：
一、於夜間侵入住宅或有人居住之建築物、船艦或隱匿其內而犯
    之者。
二、毀越門扇、牆垣或其他安全設備而犯之者。
三、攜帶兇器而犯之者。
四、結夥三人以上而犯之者。
五、乘火災、水災或其他災害之際而犯之者。
六、在車站或埠頭而犯之者。


司法院資訊處製作；財團法人民間司法改革基金會備份。
